# 请教陈版主：合并报表范围

提问人：wangzc_ax 时间：2020-06-09 10:49:00
陈版，您好！想请教一个问题，我公司现在打算与其他投资者共同出资成立一个新公司，在新公司的股权设置上有可能是 5 ： 5 ，这种情况下，如何判断哪方属于并表的一方？如果我方能在董事会占多数表决权，是否可以并表？

回答人：chenyiwei
判断控制权需同时具备“控制三要素”，且属于多方面因素综合考虑的结果。你说的情况，除了董事会的多数席位以外，还要证明该安排背后的商业理由，即为何出资比例相同但你公司能够多一个董事席位；你公司对该新公司的经营和财务等相关活动是否具有实质主导权，新公司在技术、管理、市场等方面对你公司有无重大依赖等。